臺灣士林地方法院刑事判決　　　　　　　　　　　　　九十三年度訴字第二一四號
　　公　訴　人　臺灣士林地方法院檢察署檢察官
　　被　　　告　甲○○
右列被告因違反毒品危害防制條例案件，經檢察官提起公訴（九十三年度毒偵字第一
二五號），及移送併案審理（九十三年度毒偵字第三五五號），本院經訊問被告後，
被告為有罪之陳述，經合議庭裁定認本件宜由受命法官獨任進行簡式審判程序審理，
並判決如左：
    主  文
甲○○連續施用第一級毒品，累犯，處有期徒刑拾月；扣案之海洛因殘渣袋貳個（內
有海洛因殘渣，量微無法析離）沒收銷燬；扣案之針筒壹支、空塑膠袋參個，均沒收
。又連續施用第二級毒品，累犯，處有期徒刑柒月。應執行有期徒刑壹年肆月。扣案
之海洛因殘渣袋貳個（內有海洛因殘渣，量微無法析離）沒收銷燬；扣案之針筒壹支
、空塑膠袋參個，均沒收。
    事  實
一、甲○○曾先後二次因施用毒品案件，第一次經送觀察、勒戒後，認無繼續施用毒
    品之傾向，業經台灣士林地方法院檢察署檢察官於民國八十八年三月二十日，以
    八十八年度偵字第一五六七號不起訴處分確定；第二次施用毒品之案件，經送觀
    察、勒戒後，認有繼續施用毒品之傾向，經台灣士林地方法院檢察署檢察官聲請
    簡易判決處刑，由本院以八十九年簡字第一一四三號刑事判決處有期徒刑五月確
    定，甫於九十一年三月八日易科罰金執行完畢。詎甲○○仍不知悛悔，於九十一
    年一月九日強制戒治執行完畢後之五年內，明知海洛因為第一級毒品、安非他命
    為第二級毒品，自九十一年十月間起至九十三年一月二十一日止，以針筒注射之
    方式，每星期約施用一次，連續多次施用第一級毒品海洛因。並另行起意，復基
    於施用第二級毒品安非他命之概括犯意，自九十一年十月起至九十三年一月二十
    七日止，在上開處所，以玻璃球燒烤方式，每星期約施用一次，連續多次施用第
    二級毒品安非他命。嗣分別：(一)於九十二年十一月二日凌晨三時，為警通知其至
    台北縣政府警察局淡水分局採集尿液送驗。(二)於九十三年一月二十七日下午三時
    四十分，經警在台北縣淡水鎮崁頂里崁頂一三四號前查獲，並扣得甲○○第一級
    毒品海洛因殘渣袋二個（內有海洛因殘渣，量微無法析離）、針筒乙支（尚未用
    過）、空塑膠袋三個及銀色鋁製鐵盒一個。甲○○於上揭為警查獲後，經採尿送
    驗結果，均呈毒品鴉片及安非他命陽性反應，始查悉上情。
二、案經臺北縣政府警察局淡水分局報請台灣士林地方法院檢察署檢察官偵查起訴及
    移送併案審理。
    理  由
一、右揭犯罪事實，業據被告甲○○於本院審理時坦承不諱（見本院九十三年十月二
    十六日審理筆錄），並有扣案之海洛因殘渣袋二個（其內含海洛因殘渣，量微無
    法析離秤重）、針筒乙支及空塑膠袋三個扣案可資佐證，且被告於前揭時地，為
    警查獲後所採集之尿液，經送請檢驗結果，均檢出有安非他命類及鴉片類陽性反
    應，有台灣檢驗科技股份有限公司九十二年十一月二十七日、九十三年三月八日
    濫用藥物尿液檢驗報告各一份附卷可稽，足徵被告前開施用毒品之自白與事實相
    符，堪予採信。按施用毒品經觀察、勒戒或強制戒治執行完畢釋放後，五年內再
    犯毒品危害防制條例第十條之施用毒品罪者，檢察官應依法追訴，毒品危害防制
    條例第二十三條第二項定有明文。本件被告甲○○前因施用毒品案件，第一次經
    於八十八年三月二十日，以八十八年度偵字第一五六七號不起訴處分確定；第二
    次經送觀察、勒戒後，認有繼續施用毒品之傾向，經台灣士林地方檢察署檢察官
    聲請簡易判決處刑，並由本院以八十九年簡字第一一四三號刑事判決判處有期徒
    刑五月確定等情，分別有台灣士林地方法院檢察署檢察官八十八年度偵字第一五
    六七號不起訴處分書及臺灣高等法院被告全國前案紀錄表附卷可參，足認被告係
    於強制戒治執行完畢釋放後五年內再犯本件施用毒品犯行，而應追訴處罰甚明。
    本件事證明確，被告犯行洵堪認定。
二、核被告甲○○所為，係犯毒品危害防制條例第十條第一項之施用第一級毒品罪及
    同條第二項之施用第二級毒品罪。被告因施用第一級毒品海洛因、第二級毒品安
    非他命而分別持有第一級毒品海洛因、第二級毒品安非他命，其持有之低度行為
    均為施用之高度行為所吸收，不另論罪。又被告先後多次施用第一級毒品海洛因
    及第二級毒品安非他命之犯行，均時間緊接，犯罪構成要件相同，顯均係基於概
    括犯意反覆而為，應各依連續犯之規定論以一罪，並依法各加重其刑。被告所犯
    前揭移送併案審理部分及自九十一年十月間起至九十二年十月二十七日前之犯行
    ，雖均未據檢察官起訴，惟與已起訴部分有連續犯之裁判上一罪關係，已如前述
    ，本院自得併予審理，附此敘明。又被告所犯施用第一級毒品海洛因及第二級毒
    品安非他命二罪間，犯意各別，罪名不同，應分論併罰之。被告前有事實欄所列
    前案經判處有期徒刑及執行完畢情形，此有臺灣高等法院被告全國刑案紀錄表一
    份在卷可按，其前受有期徒刑執行完畢，於五年以內再犯本件最重本刑為有期徒
    刑以上之二罪，為累犯，上開二罪均應依刑法第四十七條之規定加重其刑，並均
    遞加重之。爰審酌被告前曾有施用毒品之犯行，經觀察、勒戒後，仍無法戒除其
    毒癮，竟再度涉犯本案，顯見其無戒絕之決心，其犯罪之動機、目的、手段、施
    用毒品係戕害自身健康，所生危害非鉅，及犯罪後終能坦承犯行，尚知悔悟等一
    切情狀，分別量處如主文所示之刑，並定其應執行之刑。
三、扣案之海洛因殘渣袋二個（內有海洛因殘渣，量微無法析離）係查獲之毒品，應
    依毒品危害防制條第十八條第一項前段之規定宣告沒收銷燬。扣案之針筒乙支及
    空塑膠袋三個，係被告所有預備供施用第一級毒品海洛因所用之物，業據被告供
    明在卷，爰依刑法第三十八條第一項第二款規定併予宣告沒收。至於扣案之銀色
    鋁製鐵盒一個既非毒品或專供施用毒品之器具，亦非違禁物，復非被告所有供施
    用毒品所用之物，爰不於本案宣告沒收，附此敘明。
據上論斷，應依刑事訴訟法第二百七十三條之一第一項、第二百九十九條第一項前段
，毒品危害防制條例第十條第一項、第二項、第十八條第一項前段，刑法第十一條、
第五十六條、第四十七條、第三十八條第一項第二款、第五十一條第五款，判決如主
文。
本案經檢察官鄭世揚到庭執行職務。
中　　　華　　　民　　　國　　九十三　　年　　十一　　月　　  　八　　　日
                                      臺灣士林地方法院刑事第三庭
                                          法　官  王　俊　雄
右正本證明與原本無異。
如不服本判決應於送達後十日內向本院提出上訴狀。
                                          書記官　許　秋　莉
中　　　華　　　民　　　國　　九十三　　年　　十一　　月　　  　九　　　日
附錄本判決論罪科刑依據之法條：
  毒品危害防制條例第十條：
  施用第一級毒品者，處六月以上五年以下有期徒刑。
  施用第二級毒品者，處三年以下有期徒刑。
  毒品危害防制條例第十八條第一項前段：
  查獲之第一、二級毒品及專供製造或施用第一、二級毒品之器具，不問屬於犯人與
  否，均沒收銷燬之。
